臺灣新北地方法院民事裁定
110年度簡抗字第28號
抗  告  人  黃文潭  



抗  告  人  黃戴寶  



相  對  人  臺灣銀行股份有限公司

法定代理人  許志文  

上列抗告人與相對人間請求清償借款事件，抗告人對於本院三重
簡易庭民國110年8月30日本院所為之裁定提起抗告，本院裁定如
下：
    主  文
抗告駁回。
抗告費用由抗告人負擔。
    理  由
一、按應為抗告而誤為異議者，視為已提出抗告；應提出異議而
    誤為抗告者，視為已提出異議，民事訴訟法第495 條定有明
    文。查抗告人因不服原法院民國110年8月30日110度重簡字
    第529號駁回其聲請之裁定（下稱原裁定），對之聲明異議
    ，依民事訴訟法第495條規定，應視為對原裁定提起抗告。
二、抗告意旨略以：因伊有於110年6月28日具狀聲請確認原審判
    決無效，尚未處理，自不得處理本件上訴，否則就是違反憲
    法第16條規定之二級二審訴訟權，原審法官亦應迴避本案審
    理，為此，請求廢棄原裁定等語。
三、按民事訴訟法第436 條之1 第3 項規定，對於簡易程序之第
    一審裁判上訴及抗告程序，準用第434 條第1 項、第434 條
    之1 及第三編第一章、第四編之規定。又上訴不合程式或有
    其他不合法之情形而可以補正者，原第一審法院應定期間命
    其補正，如不於期間內補正，應以裁定駁回之，民事訴訟法
    第442 條第2 項（規定於第三編第一章）復有明文。次按，
    提起民事訴訟，應繳納裁判費，此為必須具備之程式，而就
    法院核定訴訟標的價額之裁定，依民事訴訟法第77條之1第4
    項規定，固得為抗告，惟就訴訟標的金額明確，而法院限期
    命補繳裁判費之裁定，無涉訴訟標的價額之核定，僅屬訴訟
    費用之計算及徵收，屬於訴訟進行中所為之裁定，既無設得
    抗告之特別規定，自不得提起抗告（臺灣高等法院暨所屬法
    院94年法律座談會民事類提案第25號審查意見參照）。再按
    ，法院命補繳裁判費，係訴訟程序進行中所為之裁定，依民
    事訴訟法第483 條之規定，不得抗告。且第二審程序因當事
    人對第一審裁判提起上訴而開始，原第一審法院因民事訴訟
    法第442 條第2 項規定以裁定命上訴人補繳裁判費，係代行
    第二審法院職權，且為訴訟程序進行中所為之裁定，依同法
    第483 條規定，不得抗告（最高法院81年台抗字第18號裁定
    意旨參照）。另抗告不合法者，第二審法院應以裁定駁回之
    ，民事訴訟法第436條之1第3項、第495條之1第1項、第444
    條亦有規定。
四、經查：
(一)本件相對人即原告基於消費借貸及連帶保證法律關係，起訴
    請求抗告人即被告給付新臺幣（下同）165,714 元、約定利
    息及違約金，經原審法院於110年4月30日以110年度重簡字
    第529號判決相對人全部勝訴，嗣抗告人不服提起上訴，惟
    未繳交第二審裁判費，故原審即於110年8月30日裁定抗告人
    應於裁定送達5日內補繳依所核定之訴訟標的金額165,714元
    應徵之第二審裁判費2,655元，抗告人雖對上開裁定不服提
    起抗告，惟本件相對人起訴及抗告人上訴之訴訟標的金額甚
    為明確，並不生訴訟標的價額核定之問題，抗告人亦非對訴
    訟標的價額核定為抗告，則原審上開依訴訟標的金額命補繳
    第二審裁判費之裁定，揆諸前開說明，係屬訴訟進行中所為
    之裁定，且無特別例外規定，自屬不得抗告。故抗告人對於
    原審命其補繳第二審裁判費之裁定提起抗告，顯不合法，應
    予駁回。
(二)抗告人所稱原判決無效，並於110年6月28日具狀聲請確認原
    審判決無效，原審法院應先處理，否則侵害其訴訟權云云，
    然此係屬「相對人於原審之請求有無理由」之判斷，並非法
    院計徵裁判費數額時所應審究，受理抗告之本院對上開實體
    理由，依法尚無從加以審酌，抗告人執此求為廢棄原裁定，
    自有誤會。
(三)末按，法官被聲請迴避者，在該聲請事件終結前，應停止訴
    訟程序；但其聲請因違背民事訴訟法第33條第2項，或第34
    條第1項或第2項之規定，或顯係意圖延滯訴訟而為者，不在
    此限。民事訴訟法第37條第1項亦有明定。至抗告人雖曾聲
    請原審承辦法官迴避，然因原審於110年4月30日判決終結，
    抗告人自不得再行聲請承審法官迴避，故本院三重簡易庭於
    110年6月8日以110 年度重聲字第49 號裁定駁回，嗣經抗告
    人提起抗告，本院合議庭復於111年1月22日以110 年度簡抗
    字第29號裁定駁回抗告確定，業經本院依職權調閱上開卷宗
    核閱無訛。因此，抗告人仍主張承審法官於原審判決終結後
    應予迴避云云，顯係意圖延滯訴訟而為，揆諸上開規定，原
    法院未待駁回聲請迴避事件終結即為裁定，亦無不合。
五、綜上，抗告人即上訴人提起上訴，未據繳納第二審裁判費，
    經本院三重簡易庭於110年8月30日裁定命其於收受該裁定後
    5日內補正，合於民事訴訟法第第77條之16第1項、第442條
    第2項、第436條之1第3項規定，且抗告意旨非就訴訟標的價
    額之核定提起抗告，抗告人自不得以此聲明不服，提起抗告
    。從而，抗告人提起本件抗告，於法不合，應予駁回。
六、據上論結，本件抗告為不合法，依民事訴訟法第436條之1第
    3項、第495條之1第1項、第442條第1項、第95條、第78條，
    裁定如主文。
中　　華　　民　　國　　111 　年　　3 　　月　　18　　日
                  民事第三庭    審判長法　官　饒金鳳
　　　　　　　　　
　　　　　　　　　                    法  官  劉以全
　　　　　　　　　
　　　　　　　　　                    法  官  許珮育
以上正本與原本無異。
不得再抗告。
中　　華　　民　　國　　111 　年　　3 　　月　　18　　日
                                      書記官  陳又甄